【裁判字號】    97,簡上,1094
【裁判日期】    971209
【裁判案由】    家暴傷害等
【裁判全文】
臺灣板橋地方法院刑事判決            97年度簡上字第1094號
上  訴  人
即  被  告  甲○○
上列上訴人即被告因家暴傷害等案件，不服本院中華民國97年8
月12日第一審簡易判決（97年度簡字第6289號，聲請簡易判決處
刑案號：97年度偵字第18603 號），提起上訴，本院管轄第二審
之合議庭裁定依簡式審判程序審理，本院判決如下：
    主      文
上訴駁回。
甲○○緩刑貳年。
    事實及理由
一、本案被告甲○○所犯係死刑、無期徒刑、最輕本刑為3 年以
    上有期徒刑或高等法院管轄第一審案件以外之罪，其於本院
    審理時就被訴事實為有罪之陳述，本院即依刑事訴訟法第45
    5 條之1 第3 項準用同法第364 條及同法第273 條之1 第1
    項之規定，經本院告知簡式審判程序之旨，並聽取檢察官及
    被告之意見後，裁定本案進行簡式審判程序，合先敘明。
二、本案經本院審理結果，認第一審判決以被告所為係犯刑法第
    354 條之毀損罪及同法第277 條第1 項之傷害罪，又被告所
    為上開犯行亦屬家庭暴力防治法第2 條所定之家庭暴力罪，
    而依刑事訴訟法第449 條第1 項前段、第3 項、第454 條第
    2 項，刑法第277 條第1 項、第354 條、第41條第1 項前段
    、第42條第3 項（前段），刑法施行法第1 條之1 （第1 項
    、第2 項前段）之規定，並審酌被告前無刑案前科之素行狀
    況，有臺灣高等法院被告前案紀錄表在卷可參，兼衡其犯罪
    動機、手段、犯後態度，及告訴人所受傷勢程度、遭損壞物
    品價值等一切情狀，就毀損部分量處罰金新臺幣5,000 元及
    諭知易服勞役之折算標準，再就傷害部分量處拘役20日，並
    諭知易科罰金之折算標準，其認事用法及量刑均屬妥適，應
    予維持，除補充證據：被告於本院訊問時之自白外，均引用
    第一審簡易判決書記載之事實、理由及證據（詳如附件）。
二、被告上訴雖稱：已與告訴人達成和解，請求從輕量刑云云。
    惟按關於刑之量定，係實體法上賦予法院得為自由裁量之事
    項，倘其未有逾越法律所規定之範圍，或濫用其權限，即不
    得任意指摘為違法，被告雖就原審法院適法範圍裁量權之行
    使為爭執，惟原審量定刑期，已審酌被告各種犯罪情狀，並
    無失出，且被告係於本院準備程序時，始與告訴人達成和解
    ，有本院和解筆錄在卷可參（見本院卷第28頁），原審自無
    從審酌此一和解情狀，是被告請求從輕量刑云云，為無理由
    ，應予駁回。
三、末查被告前未曾因故意犯罪受有期徒刑以上刑之宣告，有臺
    灣高等法院被告前案紀錄表佐卷可考，其因一時失慮致罹刑
    典，然已坦承犯行，知所悔悟，並與告訴人達成和解，經告
    訴人當庭表示願原諒被告（見本院97年12月2 日審判筆錄第
    5 頁），經此偵審教訓，當知所警惕，而無再犯之虞，本院
    認所宣告之刑以暫不執行為適當，併依刑法第74條第1 項第
    1 款之規定，宣告緩刑2 年，用啟自新。
據上論斷，應依刑事訴訟法第455 條之1 第1 項、第3 項、第36
4 條、第273 條之1 第1 項、第368 條、第373 條，刑法第74條
第1 項第1 款，判決如主文。
本案經檢察官郭季青到庭執行職務。
中    華    民    國    97    年    12    月    9     日
                  刑事第十七庭  審判長法  官  許必奇
                                      法  官  陳明偉
                                      法  官  鄧雅心
以上正本證明與原本無異。
本判決不得上訴。
                                      書記官  王小芬
中    華    民    國    97    年    12    月    9     日
附件：


司法院資訊處製作；財團法人民間司法改革基金會備份。
